

About Me

Olá! Eu sou o Marcos 🖖 Trabalhei por cerca de 8 anos como Engenheiro de Produção na administração de empresas, porém, atualmente venho dedicando-me a realizar minha transição de carreira para desenvolvimento de software. E como resultado, desenvolvi habilidades de Front-end e ultimamente em Ruby on Rails, que estou gostando muito. Por fim, sou uma pessoa motivada por novos desafios, capaz de trabalhar de forma autónoma e de apreender rapidamente novos conceitos.

Idade

33

mrcsporto@gmail.com Email +55 (85) 99752-3466 Whatsapp

Endereço Fortaleza, Ceará, Brazil

Habilidades Profissionais

HTML Ruby CSS Postgres Git/Github JavaScript

Marcos Porto

Front-end Engineer

React | Ruby on Rails

Portfolio

Mass Orders Upload to Batabase

Application to register client orders by upon .csv file.

Ruby

Tic-Tac-Toe Game

Tic-tac-toe multiplayer game

Javascript

Inventory Control System

Public REST API to manage products, inventory centers and orders.

Ruby

Landing Page

Institutional Landing Page

CSS

Reporting Control System

Application and also an API for reporting abductions in an apocalypse world.

Ruby

Institutional Company Website

Etiquetas Fortaleza Website

CSS

See More →

Experiências Profissionais

Comprador Pleno na Gocase

Abr 2020 - Nov 2022

Desenvolvi o departamento de compras. Desde a contratação de pessoas, padronização de processos, definição de KPIs e também gerenciamento de OKRs.

Engenheiro de Processo na Bosch Portugal

Abr 2019 - Abr 2020

Fui responsável por otimizar os processos fabris, gerenciar capacidade de produção, balanceamento de linha e também construir dashboards em Power BI.

Gerente de Operações na Normatel Home Center

Abr 2015 - Dez 2018

Fui responsável pela gestão de equipes, processos, políticas, KPIs, estratégia de preços, estoque, contratos e cadastros. Também gerenciei projetos de TI com ênfase no modelo de negócios em SAP ERP.

Educação

2022 - 2023

Curso Técnico

Desenvolvimento Full Stack Digital College

Conceitos e fundamentos de programação Web, lógica de programação e algoritmos, Git e Github. Frontend em Javascript, HTML, CCS e React. Desenvolvimento back-end em Node.js, Express.js e MySQL. Operação do sistema com DevOps, Cloud Infraestrutura e implantação.

2019 - 2020 Pós-Graduação Gestão de Operações Porto Business School - University of Porto

Analisar, projetar e implementar sistemas de produção visando maximizar valor e garantir que estejam alinhados com a estratégia da organização.

2013 - 2018 Graduação Engenharia de Produção Universidade de Fortaleza

Projetar, implementar, melhorar e manter sistemas de produção com abordagem sistêmica para lidar com sistemas, equipamentos, tecnologias e produtos integrados.